【裁判字號】    95,訴,121
【裁判日期】    950329
【裁判案由】    違反毒品危害防制條例
【裁判全文】
臺灣屏東地方法院刑事判決               95年度訴字第121號
公  訴  人  臺灣屏東地方法院檢察署檢察官
被      告  甲○○
上列被告因違反毒品危害防制條例案件，經檢察官提起公訴（95
年度毒偵字第76號），本院裁定改依簡式審判程序審理，判決如
下：
    主  文
甲○○連續施用第一級毒品，累犯，處有期徒刑壹年貳月，附表
編號1 、2 所示之物，均沒收銷燬；附表編號3 所示之物，均沒
收。
    事  實
一、甲○○於民國89年間，曾因施用毒品案件，經本院以89年度
    毒聲字第292 號裁定送臺灣屏東看守所附設勒戒處所施以觀
    察、勒戒後，經評定認為有繼續施用毒品之傾向，復由本院
    以89年度毒聲字第559 號裁定送戒治處所施以強制戒治，嗣
    經臺灣屏東地方法院檢察署檢察官聲請停止強制戒治，由本
    院以89年度毒聲字第1626號裁定停止戒治付保護管束，於90
    年3 月3 日執行完畢，並經臺灣屏東地方法院檢察署檢察官
    於同年3 月15日以90年度戒毒偵字第73號為不起訴處分確定
    。於92年間，復因施用毒品案件，經臺灣屏東地方法院檢察
    署檢察官聲請強制戒治並提起公訴，強制戒治部分，由本院
    以92年度毒聲字第821 號裁定送戒治處所施以強制戒治，嗣
    因毒品危害防制條例修正而於93年1 月9 日停止處分；刑責
    部分，經本院以92年度訴字第410 號判處有期徒刑1 年4 月
    確定，於93年12月13日縮短刑期假釋出監，94年4 月5 日縮
    刑期滿，未經撤銷假釋，以已執行論。
二、詎甲○○猶不知悔改，於強制戒治執行完畢釋放後5 年內，
    復基於施用第一級毒品海洛因之概括犯意，於94年12月23日
    、27日及28日，在其屏東縣新埤鄉○○村○○路135 號住處
    房間內，以將海洛因摻水後以針筒注射血管之方式，連續施
    用海洛因3 次。嗣於94年12月30日12時30分許，為警持搜索
    票在屏東縣萬巒鄉○○村○○路24巷9 號內查獲，並扣得附
    表所示之物品。
三、案經屏東縣警察局潮州分局報請臺灣屏東地方法院檢察署檢
    察官偵查起訴。
      理  由
一、訊據被告甲○○對於上開犯罪事實坦承不諱，並有附表所示
    之物扣案可資佐證，而被告於94年12月30日，經警查獲後採
    尿送驗，發現其尿液中確呈嗎啡陽性反應，有台灣檢驗科技
    股份有限公司檢驗報告1 紙在卷可證（偵查卷第22頁）。又
    附表編號1 、2 之物，經送檢驗結果，均含有海洛因成分，
    有法務部調查局鑑定通知書及高雄醫學大學附設中和紀念醫
    院檢驗報告各1 紙在卷可稽（本院卷第15頁、第21頁），是
    其有施用第一級毒品海洛因之事實，應可確信。又被告曾於
    89年間，因施用毒品案件，經本院以89年度毒聲字第292 號
    裁定送臺灣屏東看守所附設勒戒處所施以觀察、勒戒後，經
    評定認為有繼續施用毒品之傾向，復由本院以89年度毒聲字
    第559 號裁定送戒治處所施以強制戒治，嗣經臺灣屏東地方
    法院檢察署檢察官聲請停止強制戒治，由本院以89年度毒聲
    字第1626號裁定停止戒治付保護管束，於90年3 月3 日執行
    完畢，並經臺灣屏東地方法院檢察署檢察官於同年3 月15日
    以90年度戒毒偵字第73號為不起訴處分確定。於92年間，復
    因施用毒品案件，經臺灣屏東地方法院檢察署檢察官聲請強
    制戒治並提起公訴，強制戒治部分，由本院以92年度毒聲字
    第821 號裁定送戒治處所施以強制戒治，嗣因毒品危害防制
    條例修正而於93年1 月9 日停止處分；刑責部分，經本院以
    92年度訴字第410 號判處有期徒刑1 年4 月確定，於93年12
    月13日縮短刑期假釋出監之事實，有臺灣屏東地方法院檢察
    署刑案資料查註紀錄表、臺灣高等法院被告前案紀錄表在卷
    足憑，本件事證已明，被告於強制戒治執行完畢釋放後5 年
    內，施用第一級毒品之犯行足堪認定。
二、按海洛因為毒品危害防制條例所定之第一級毒品，是核被告
    所為，係犯毒品危害防制條例第10條第1 項之施用第一級毒
    品罪。其持有第一級毒品海洛因，嗣進而施用之，持有之低
    度行為應為施用之高度行為所吸收，不另論罪。又被告多次
    施用海洛因，時間密接，犯罪構成要件相同，顯係基於概括
    犯意為之，應依連續犯規定論處一罪，並加重其刑。又被告
    曾因毒品危害防制條例案件，經本院以92年度訴字第410 號
    判處有期徒刑1 年4 月確定，於93年12月13日縮短刑期假釋
    出監，94年4 月5 日縮刑期滿，未經撤銷假釋，以已執行論
    之事實，有臺灣屏東地方法院檢察署刑案資料查註紀錄表、
    臺灣高等法院被告前案紀錄表在卷足憑，其於執行完畢後5
    年內，再犯本件有期徒刑以上之罪，為累犯，應依刑法第47
    條規定加重其刑，並遞加重之。爰審酌被告前因施用毒品犯
    行，經觀察、勒戒及強制戒治後，仍故態復萌，再予施用毒
    品不輟，無視於毒品對於自身健康之戕害及國家對於杜絕毒
    品犯罪之禁令，並審酌被告施用毒品之次數、犯後坦承犯行
    ，態度尚佳等一切情狀，量處如主文所示之刑。又附表編號
    1 、2 之物，其上均含海洛因或不可析離之海洛因成分，依
    毒品危害防制條例第18條第1 項前段之規定宣告沒收銷燬之
    。附表編號3 之物，均為被告所有供被告施用第一級毒品所
    用之物，應依刑法第38條第1 項第2 款併予宣告沒收。
據上論斷，應依刑事訴訟法第299 條第1 項前段、第273 條之1
第1 項、毒品危害防制條例第10條第1 項、第18條第1 項前段、
刑法第11條、56條、第47條、第38條第1 項第2 款，判決如主文
。
本案經檢察官林吉泉到庭執行職務。
中    華    民    國    95    年    3     月    29    日
                  刑事第三庭    法  官  柯雅惠
以上正本證明與原本無異。
如不服本判決應於收受本判決送達後十日內向本院提出上訴書狀，
其未敘述上訴理由者，並得於提起上訴後十日內向本院補提理由
書狀（均須按他造當事人之人數附繕本）「切勿逕送上級法院」
                                書記官  唐淑嫻
中    華    民    國    95    年    3     月    30    日
附表：
┌──┬────┬──┬──────────────┐
│編號│名  稱  │數量│備                        註│
├──┼────┼──┼──────────────┤
│ 1  │海洛因  │2包 │經送檢驗，送驗白粉 2 包均含 │
│    │        │    │第一級第 6 項毒品海洛因成分 │
│    │        │    │，合計淨重 0.24 公克，空包裝│
│    │        │    │重 0.40 公克。              │
├──┼────┼──┼──────────────┤
│ 2  │針筒    │1支 │經送檢驗，呈海洛因陽性反應，│
│    │        │    │其上含不可析離之海洛因成份。│
├──┼────┼──┼──────────────┤
│ 3  │針筒    │2支 │供施用海洛因之用。          │
└──┴────┴──┴──────────────┘
附錄法條：
毒品危害防制條例第10條
施用第一級毒品者，處六月以上五年以下有期徒刑。
施用第二級毒品者，處三年以下有期徒刑。


司法院資訊處製作；財團法人民間司法改革基金會備份。
